# 关于超额亏损的会计处理和列报问题小结

提问人：dwtjjje 时间：2011-03-21 19:44:04
关于超额亏损的会计处理和列报问题一、超额亏损的含义被投资单位当期亏损超过了期初所有者权益的金额。二、超额亏损问题的分类根据被投资单位的性质，分为子公司的超额亏损问题和联营企业的超额亏损问题。三、联营企业的超额亏损这个问题在《企业会计准则—长期股权投资》中规定。 按权益法核算对联营企业的长期股权投资时，投资企业确认应分担被投资单位发生的损失,原则上应以长期股权投资及其他实质上构成对被投资单位净投资的长期权益减记至零为限,投资企业负有承担额外损失义务的除外。 投资企业在确认应分担被投资单位发生的亏损时,应将长期股权投资及其他实质上构成对被投资单位净投资的长期权益项目的账面价值综合起来考虑,在长期股权投资的账面价值减记至零的情况下,如果仍有未确认的投资损失,应以其他长期权益的账面价值为基础继续确认。 另外,投资企业在确认应分担被投资单位的净损失时,除应考虑长期股权投资及其他长期权益的账面价值以外,如果在投资合同或协议中约定将履行其他额外的损失补偿义务，还应按《企业会计准则第l3号——或有事项》的规定确认预计将承担的损失金额。 新旧比较。在确认应承担被投资单位的净亏损时,原准则规定应以长期股权投资的账面价值减记至零为限.。新准则规定，应当以长期股权投资的账面价值以及其他实质上构成对被投资单位净投资的长期权益减记至零为限,按照投资合同或协议约定负有承担额外损失义务的，还应按照应承担的损失义务进一步确认损失。四、子公司的超额亏损这个问题在《企业会计准则—合并财务报表》中规定。 子公司发生超额亏损在合并利润表中的反映，合并报表准则规定，子公司少数股东分担的当期亏损超过了少数股东在该子公司期初所有者权益中所享有的份额，其余额应当分别下列情况进行处理：(一)公司章程或协议规定少数股东有义务承担，并且少数股东有能力予以弥补的，该项余额应当冲减少数股东权益；(二)公司章程或协议未规定少数股东有义务承担的，该项余额应当冲减母公司的所有者权益。
该子公司以后期间实现的利润，在弥补了由母公司所有者权益所承担的属于少数股东的损失之前，应当全部归属于母公司的所有者权益。 企业会计准则解释第 4 号规定，在合并财务报表中，子公司少数股东分担的当期亏损超过了少数股东在该子公司期初所有者权益中所享有的份额的，其余额仍应当冲减少数股东权益。五、子公司超额亏损列报的前后变化（一）原制度下： 1 、子公司当期超额亏损在利润表中为“未确认的投资损益”正数（即贷记本科目）。 2 、在资产负债表中为“未确认的投资权益”负数（即借记本科目）（二）
新准则下（解释第 4 号）出台之前： 1 、子公司当期超额亏损在利润表中为“未确认的投资损益”正数（即贷记本科目）。 2 、在资产负债表中为“未分配利润”负数（即借记本科目，与母公司其他未分配利润合并在一起，不单独列示，取消了“未确认的投资权益”科目）。 （三）新准则下（解释第 4 号）出台之后： 1 、子公司当期超额亏损在利润表中列示为：“未确认的投资损益”正数（即贷记本科目，金额为母公司应计份额）和“少数股东损益”负数（即贷记本科目，金额为少数股东应计份额） 列示的 “未确认的投资损益”和“少数股东损益”绝对数之和等于子公司当期超额亏损总金额绝对数。这对计算归属于母公司所有者的净利润没有影响，与旧准则下的列报没有实质性的差别。旧准则下是将子公司当期超额亏损全部作为在合并净利润的基础上计算归属于母公司所有者的净利润的加回项。 2 、在资产负债表中列示为：“未分配利润”负数（即借记本科目，金额为母公司应计份额）和“少数股东权益”负数（即借记本科目，金额为母公司应计份额）。

回答人：chenyiwei
鼓励分享，但要注意：在执行新准则之后，合并利润表上就无需通过“未确认的投资损失”项目把超额亏损加回到净利润中，而是直接使子公司的当期亏损抵减合并净利润。“未确认的投资损失”项目在新准则下已经不再使用。

提问人：heshoucheng 时间：2018-05-07 17:41:26
请教版主，联营企业超额亏损，长期股权投资减计至 0 后，公司账面仅应收联营企业部分款项，属于正常经营业务应收，该款项需要做处理吗？

回答人：chenyiwei
至少需按个别认定法计提坏账准备。